# 关于其他应收款三阶段报表披露的问题

提问人：田键泯 时间：2019-08-30 17:19:46
@chenyiwei 陈老师好，如题，在看到新颁布的其他应收款披露的格式中，有个问题想请教下：
1 、关于坏账准备计提情况中：
2019 年 1 月 1 日其他应收款账面余额在本期：
——转入第二阶段
——转入第三阶段
——转回第二阶段
——转回第一阶段
如上的格式，我是否理解为，如果是个别认定法进行计提坏账的情况列式，例如：其他应收款-A，在初始计量时其信用风险并未显著增加，按照 12 个月确认了一部分坏账，到了资产负债表日，可能由于部分因素，进入了第二阶段，那么按如上转入第二阶段。（总之上面格式是适用于个别认定法）。这种考虑是否正确？
2 、如果被审计单位以资产的组合（账龄组合）进行计提坏账，那么期初第一阶段的坏账 40000 元，资产负债表为第一阶段应当为 50000 元，直接在本期计提数加 10000 元即可？而不通过上述转入第 * 阶段反应，因为我认为账龄组合不应该正确去区分哪些其他应收转入了哪个阶段（这是个别认定法应当做的），这种说法是否正确？
望指教，谢谢！

回答人：chenyiwei
你的理解较为合理。由于信用风险组合的划分依据就是应收款项的信用风险特征，因此不应出现某一组合内部不同应收款项处于不同阶段的情况。